【裁判字號】    90,上訴,1157
【裁判日期】    900731
【裁判案由】    毒品危害防制條例
【裁判全文】
臺灣高等法院刑事判決                            九十年度上訴字第一一五七號
    上  訴  人
    即  被  告    乙○○
右上訴人因違反毒品危害防制條例案件，不服臺灣板橋地方法院八十九年度訴字第一
五二三號，中華民國九十年一月三十一日第一審判決（起訴案號：臺灣板橋地方法院
檢察署八十九年度偵字第二四０六號）提起上訴，本院判決如左：
    主  文
原判決撤銷。
乙○○連續轉讓第二級毒品，累犯，處有期徒刑拾月。
扣案之第二級毒品安非他命拾參包（共淨重捌點貳公克）沒收銷燬。
    事  實
一、乙○○前因搶奪案件，經本院於民國八十六年一月七日判處有期徒刑一年十月，
    於八十六年二月十一日確定，於八十七年十二月一日假釋出獄，八十八年十月廿
    一日縮刑假釋期滿執行完畢。竟仍不知悔改，基於概括犯意，先於八十九年一月
    二十二日，在台北縣蘆洲市○○街一０五號四樓之甲○○住處，無償轉讓第二級
毒品安非他命一包（淨重零點六公克）給甲○○施用。嗣甲○○因持有該包安非
    他命經警查獲，遵警指示打電話誘引乙○○前來，乙○○基於前述轉讓安非他命
    之概括犯意，於同年月二十三日二時許，攜帶十三包安非他命（淨重八點二公克
    ），至台北縣蘆洲市○○街一０五號前欲轉讓一包安非他命給甲○○時，因為警
    查獲而不能未遂，並於甲○○身上扣得安非他命一包，於乙○○身上扣得第二級
    毒品十三小包。
二、案經台北縣警察局中和分局報請臺灣板橋地方法院檢察署檢察官偵查起訴。
    理  由
一、訊據被告乙○○矢口否認有何轉讓第二級毒品安非他命給甲○○之犯行，辯稱：
    伊是為警查獲十天前與甲○○一起出資去買的云云。
二、經查：
（一）、證人甲○○於偵訊時證稱：「（乙○○何時拿安請你吸？）我被查獲的前一
        天，在我家」（見原審卷第六九頁─臺灣板橋地方法院檢察署八十九年度毒
        聲字第七一二號卷，八十九年七月二十四日偵訊筆錄影本）、「（是否用過
        安非他命？）還沒用」、「（查扣之物何人所有？）是邱請的那一包」、「
        （邱之前何時有提供安給你？）被抓前一天」、「（是否被抓前十天或一禮
        拜？不是」、「（邱共提供你多少次？）連同被抓那一天，共二次，但都沒
        有付他錢」（見同前檢察署八十九年度偵字第二四０六號卷，第二八頁、第
        七八頁偵訊筆錄）。是以，甲○○為警查獲當日所扣得之安非他命一包，即
        是被告乙○○所轉讓，且據甲○○證稱該包係於被查獲前一天（即八十九年
        一月二十二日）被告所轉讓，故攜於身上，還沒施用即被查獲，是其證言應
        屬可採。
（二）、被告乙○○於本院調查時辯稱：伊是為警查獲十天前與甲○○一起出資去買
        ，惟前於原審調查時辯稱，「（何時賣安非他命給甲○○？）我沒有賣給他
        ，我只是免費給他，是我在『查獲前一天』給他，在蘆洲九芎街甲○○的住
        處給他，我是拿一包安非他命出來給他用」「（查獲當天你是否也要給他安
        非他命？）因為他打電話給我，向我要安非他命，所以我就『拿一包安非他
        命要給他用』，就被警方查獲」「（是否有在查獲前十天轉讓安非他命給甲
        ○○？）沒有，我只有給他兩次，被警察查獲是第二次」「（為何你身上扣
        到大量安非他命？）我本來要給他一包，其他十二包是我自己用」（見原審
        卷八十九年十一月九日訊問筆錄）。另於原審審理時亦坦承：伊去甲○○家
        免費提他給他吸用一次，這一次是甲○○被抓後，甲○○打電話給伊，伊到
        他家時就被抓了（見原審卷九十年一月十八日審理筆錄）。可知被告前既已
        坦承於「查獲前一天」轉讓安非他命「一包」予甲○○，且被查獲當天「也
        是要轉讓安非他命」，並與證人甲○○所述證詞相符，則被告於原審調查時
        反覆異詞供稱「只有在被查獲前一天我『請他吸用』，甲○○身上查獲的一
        包安非他命是他自己的，我沒有給他。」、「十三包都是我自己要用」，嗣
        上訴於本院時復辯稱：「是十天前我們一起出資去買的。」、「二十二日那
        天，我們二人一起出錢買過，然後到他家我們一起吸食，就只有那一次」云
        云，均為事後圖免卸責之詞，委不足採。
（三）、至被告為警查獲當日，於台北縣蘆洲市○○街一０五號前欲轉讓一包安非他
        命給甲○○時，因經查獲而不能未遂，並於甲○○身上扣得安非他命一包，
        於乙○○身上扣得安非他命十三小包，共計扣得安非他命十四包，經送請法
        務部調查局鑑定結果，該十四包白色結晶確均為第二級毒品安非他命，此有
        該局八十九年十一月二十日陸(一)字第八九０八一三五八號檢驗通知書一紙
        附卷可稽，是被告轉讓第二級毒品安非他命之犯行，堪予認定。
三、核被告所為，係違反毒品危害防制條例第八條第二項、第四項轉讓第二級毒品安
    非他命罪。被告先於八十九年一月二十二日，在台北縣蘆洲市○○街一０五號四
    樓之甲○○住處，無償轉讓第二級毒品安非他命一包（淨重零點六公克）給甲○
    ○施用，成立轉讓第二級毒品安非他命既遂犯，復於八十九年一月廿三日為警查
    獲當天轉讓安非他命之行為，因係警員授意甲○○打電話誘使被告前來，其並無
    既遂之可能，只能成立轉讓安非他命之不能未遂犯。其前後二次所為轉讓安非他
    命既、未遂之行為，時間緊接，所犯罪名相同，顯係出於概括之犯意為之，為連
    續犯，應依刑法第五十六條之規定以轉讓第二級毒品安非他命之既遂罪論，並加
    重其刑。又被告轉讓第二級毒品安非他命前後持有之低度行為，應為其轉讓之高
    度行為吸收，不另論罪。再者，被告乙○○前因搶奪案件，經本院於八十六年一
    月七日判處有期徒刑一年十月，於八十六年二月十一日確定，於八十七年十二月
    一日假釋出獄，八十八年十月廿一日縮刑假釋期滿執行完畢，此有本院被告全國
  前案紀錄表一紙附卷可佐，其於前案有期徒刑執行完畢後五年以內，再犯本件有
    期徒刑之罪，為累犯，依刑法第四十七條規定遞加重其刑。
三、原審以被告所犯罪證明確，予以論罪科刑，固非無見。惟查：為警查獲當日自甲
    ○○身上所扣得之安非他命一包，固為被告乙○○於被查獲前一天（即八十九年
    一月二十二）所轉讓，然既非自被告身上所扣得，不應於本案宣告沒收銷燬，原
    審依毒品危害防制條例第十八條第一項前段規定將該扣得之安非他命一包，併予
    宣告沒收銷燬，尚有未洽，被告上訴意旨否認犯罪，陳詞指摘原判決失當，固無
    理由，然原判決既有前開可議之處，即無可維持，應由本院予以撤銷改判。被告
    轉讓第二級毒品安非他命之行為固無足取，然前後僅轉讓二次，且亦未其中獲取
    任何財產上之不法利益，並參酌被告之品行、智識程度、犯罪動機、目的、手段
    、安非他命戕害身心，危害社會至鉅及被告犯罪後猶狡詞置辯等一切情狀，量處
    有期徒刑十月。自被告身上查獲之第二級毒品安非他命十三包，應依毒品危害防
    制條例第十八條第一項前段之規定，宣告沒收銷燬之。
四、公訴意旨另以：被告除前述二次轉讓安非他命外，並曾於八十九年一月二十三日
  前十日至甲○○之住處無償請其吸用安非他命予甲○○一次云云。惟據甲○○於
    偵查時證稱：「（邱共提供你多少次？）連同被抓的那一天，共二次，但都沒有
    付他錢。」（見臺灣板橋地方法院檢察署八十九年度偵字第二四０六號偵查卷，
    第七十八頁反面筆錄）。核與被告坦承共轉讓二次予甲○○之情節相符，是被告
    雖坦承於被查獲前十日曾轉讓一次安非他命予甲○○，但此部分自白與甲○○之
    證詞不符，應無足採，此部分本應諭知無罪，公訴意旨以此部分與前開有罪部分
    有裁判上一罪之關係，不另為無罪之諭知，附此敘明。
據上論斷，應依刑事訴訟法第三百六十九條第一項前段、第三百六十四條、第二百九
十九條第一項前段，毒品危害防制條例第八條第二項、第十八條第一項前段，刑法第
五十六條、第四十七條，判決如主文。
本案經檢察官郭啟東到庭執行職務。
中      華      民      國     九十     年      七      月    三十一    日
                              臺灣高等法院刑事第二十一庭
                                  審判長法  官  葉  騰  瑞
                                        法  官  黃  國  忠
法  官  江  國  華
右正本證明與原本無異。
如不服本判決應於收受送達後十日內向本院提出上訴書狀，其未敘述上訴之理由者並
得於提起上訴後十日內向本院補提理由書（均須按他造當事人之人數附繕本）。
                                        書記官  吳  碧  玲
中      華      民      國    九十    年      八    月          一      日
附錄：本案論罪科刑法條全文
毒品危害防制條例第八條第二項、第四項
轉讓第二級毒品者，處六月以上五年以下有期徒刑，得併科新台幣七十萬元以下罰金
。
前三項之未遂犯罰之。


司法院資訊處製作；財團法人民間司法改革基金會備份。
